【裁判字號】    92,小上,44
【裁判日期】    921030
【裁判案由】    給付票款
【裁判全文】
臺灣臺南地方法院民事裁定  九十二年度小上字第四四號
    上  訴  人  丙○○
                甲○○
    被上訴人    乙○
右當事人間請求給付票款事件，上訴人對於中華民國九十二年八月二十八日本院台南
簡易庭九十二年度南小字第一二四五號第一審判決提起上訴，本院裁定如左：
    主      文
上訴駁回。
第二審訴訟費用由上訴人負擔。
    理      由
一、按對於小額程序之第一審裁判之上訴，非以其違背法令為理由，不得為之，又上
    訴狀應記載上訴理由，並表明原判決所違背之法令及其具體內容，依訴訟資料可
    認原判決有違背法令之具體事實，民事訴訟法第四百三十六條之二十四第二項及
    第四百三十六條之二十五分別定有明文。且依同法第四百三十六條之三十二第二
    項準用同法第四百七十一第一項之規定，上訴狀未表明上訴理由者，上訴人應於
    提起上訴二十日內，提出理由書於原第二審法院；未提出者，毋庸命其補正，由
    原第二審法院以裁定駁回之。是當事人對於小額程序之第一審判決提起上訴，如
    依民事訴訟法第四百六十八條規定，以第一審判決有不適用法規或適用法規不當
    為理由時，其上訴狀或理由書應有具體之指摘，上訴狀如未依此項方法表明，亦
    應依同法第四百七十一條第一項之規定，於法定期間內提出上訴理由書，否則其
    上訴即難認為合法。
二、本件上訴意旨略以：緣上訴人涉入訴外人楊興借款糾紛案非無因，事先洽妥有條
    件之借貸，以提供土地設定為條件取得被上訴人之同意而進行看完提供擔保品的
    土地，合意貸款金額為新臺幣（下同）二十萬元，一切證件交付被上訴人自行辦
    理設定登記，嗣於民國九十二年四月十日看地，同年四月十日因上訴人之同居人
    需款使用而洽商先借貸一十萬元，雙方約定按抵押物設定即先扣還借款為約定，
    被上訴人要求上訴人應開支票擔保，短期十五日（即九十二年四月三十日）為到
    期日，另要求上訴人在支票上簽名，此為借款約定上訴人應其要求而為，詎被上
    訴人竟違背誠信原則圖利，一月十五日利息高達七千元之多，不願設定，如照抵
    押設定之利息十五日僅有一千二百五十元相差甚多，被上訴人為己圖利而違法損
    害他人而不顧，並於四月三十日未知會上訴人而將支票提示造成退票，使發票人
    之信用商譽之損害嚴重打擊，被上訴人為己利做出損害他人之行為，甚且將土地
    權狀文件扣留不退還上訴人，按票據應有書面文字之表示而認定其應否負其責任
    ，本案認定上訴人皆以推論令其負責任，票據僅簽名並無背書人文義，原審以推
    認而認定應負責，尚有未合，應詳為調查，意思表達其文義，應清楚表示上訴人
    簽名僅同意支票並無真假之意，不負連帶之責，與背書人之文義相差甚遠，法有
    明文，認證應再詳查不得推論而立案，損及上訴人之權益云云。
三、本件請求給付之訴訟標的金額為十萬元，在十萬元以下，自應適用民事訴訟法第
    四百三十六條之八小額訴訟程序之規定，則依同法第四百三十六之二十四第二項
    、第四百三十六條之二十五、第四百七十一條第一項規定，非以其違背法令為理
    由不得上訴，且須記載上訴理由，或於提起上訴後二十日內表明原判決所違背之
    法令及其具體內容，始合上訴程式。經查，本件上訴人於九十二年九月二十五日
    對本院台南簡易庭所為之第一審判決提起上訴之上訴狀中，所指稱：被上訴人要
    求上訴人在支票上簽名，為借款約定上訴人應其要求而為，詎被上訴人竟違背誠
    信原則圖利，一月十五日利息高達七千元之多，不願設定，並於四月三十日未知
    會上訴人而將支票提示造成退票，使上訴人之信用商譽受損，茲按票據應按書面
    文字之表示認定其應否負其責任，系爭支票僅簽名並無背書人文義，原審認定上
    訴人應負責，尚有未合，應詳為調查等語，乃爭執被上訴人執有系爭支票之原因
    事實，而原審就該部分於理由中已予以論駁，是上訴意旨核屬原審法院認定事實
    及證據取捨之職權行使範疇，則依上訴人提出之上訴狀所載內容均難認其已依民
    事訴訟法第四百三十六條之二十五規定，表明原判決所違背之法令及其具體內容
    ，依訴訟資料可認原判決有違背法令之事實，揆諸上開說明，本件上訴人之上訴
    為不合法，應予駁回。
據上論結，本件上訴為不合法，依民事訴訟法第四百三十六條之三十二第二項、第四
百七十一條第一項、第四百四十四條第一項前段、第九十五條、第七十八條，裁定如
主文。
中      華      民      國    九十二    年      十      月     三十     日
                                臺灣臺南地方法院民事第二庭
~B審判長法      官  蔡美美
~B      法      官  洪碧雀
~B      法      官  李銘洲
右為正本係照原本作成
本件不得抗告
中      華      民      國    九十二    年      十      月     三十     日
~B      法院書記官  歐貞妙


司法院資訊處製作；財團法人民間司法改革基金會備份。
